sl-SI: Oblika palete: Zložljiva; Pladenj za mešanje; Ostane mokra; Trganje; Luknja za palec; Tradicionalno; Drugo
de: Palettendesign: Klappbar; Anmischpalette; Stay-wet; Abreißen; Daumenloch; Traditionell; Sonstiges
cs: Design palety: Skládací; Míchací vanička; Zavírací; Odtrhávací; Otvor pro palec; Tradiční; Jiné
zh-CN: 调色板设计: 折叠式; 混合调色盘; 湿式调色盘; 可撕调色盘; 拇指孔; 传统; 其他
bg-BG: Дизайн на палитра: Сгъваема; Тава за смесване; Със задържане на влагата; Откъсване; Отвор за палеца; Традиционна; Други
sv: Palettdesign: Vikbar; Blandningsbricka; Stay-wet; Tear-off; Tumhål; Traditionell; Övrigt
nb: Palettdesign: Sammenleggbar; Blandebrett; Stay-wet; Avtagbar; Tommelhull; Tradisjonell; Annet
es: Diseño de paleta: Plegable; Bandeja de mezcla; Antisecado; Desprendible; Agujero para el pulgar; Traditional; Otros
zh-TW: 調色盤設計: 可折疊; 調色托盤; 保持濕潤; 撕下; 拇指孔; 傳統的; 其他
ja: パレットの種類: 折りたたみ式; ミキシングトレイ; ステイウェット; 切り取り式; サムホール; 従来の; その他
th: การออกแบบจานสี: แบบพับได้; ถาดผสมสี; เปียกอยู่เสมอ; แบบกระดาษ; รูสำหรับนิ้วหัวแม่มือสอด; แบบดั้งเดิม; อื่นๆ
it: Design della tavolozza: Pieghevole; Vassoio di miscelazione; Resta bagnato; Strappo; Foro per il pollice; Tradizionale; Altro
hr-HR: Dizajn palete: Sklopivo; Posuda za miješanje; Stay-wet; Papirnata; S rupom za palac; Tradicionalna; Ostalo
sk-SK: Paletový dizajn: Sklopný; Miešacia miska; Neschnúci; Trhací; Otvor pre palec; Tradičný; Iné
en: Palette design: Foldable; Mixing tray; Stay-wet; Tear-off; Thumb-hole; Traditional; Other
da: Paletdesign: Sammenfoldelig; Blandebakke; Holder sig våd; Kan afrives; Tommelfingerhul; Traditionel; Andet
el: Σχεδιασμός παλέτας: Αναδιπλούμενο; Δίσκος ανάμειξης; Διατήρησης υγρασίας; Αφαιρούμενη; Με τρύπα για τον αντίχειρα; Παραδοσιακή; Άλλο
tr: Palet tasarımı: Katlanabilir; Karıştırma tepsisi; Islak kalma; Yırtılabilir; Parmak deliği; Geleneksel; Diğer
lt-LT: Paletės dizainas: Sulankstomas; Maišymo paletė; Nedžiūstanti; Nuplėšiama; Su skylute nykščiui; Tradicinė; Kita
fi: Paletin muotoilu: Taitettava; Sekoitusalusta; Pysyy märkänä; Repäisy; Peukalo-reikä; Perinteinen; Muu
ro-RO: Design paletă: Pliabilă; Tavă de amestecare; Menținerea umidității; De unică folosință; Cu orificiu pentru deget; Obișnuită; Altele
pt-PT: Design de paleta: Dobrável; Tabuleiros de mistura; Fique molhado; Arrancar; Buraco para o polegar; Tradicional; Outro
ru: Вид палитры: Складной; Лоток для смешивания; Невысыхающая; Отрывная; С отверстием для большого пальца; Традиционная; Другое
pt-BR: Formato da paleta: Dobrável; Bandeja de mistura; Mantém a umidade; Arrancar; Furo para polegar; Tradicional; Outro
ko: 팔레트 디자인: 접이식; 믹싱 트레이; 젖은 상태 유지; 테어오프; 엄지 구멍; 전통; 기타
nl: Paletontwerp: Inklapbaar; Mengschaal; Blijf nat; Afscheur; Duimgat; Traditioneel; Andere
vi: Thiết kế bảng màu: Có thể gập lại; Khay trộn; Giữ ẩm; Xé nhỏ; Lỗ xỏ ngón cái; Truyền thống; Khác
pl: Projekt palety: Składane; Tacka do mieszania; Paleta utrzymująca wilgoć; Tear-off; Otwór na kciuk; Tradycyjny; Inne
fr: Conception de palettes: Pliable; Plateau de mélange; Stay-wet; Détachable; Trou pour le pouce; Traditionnel; Autre
hu: Paletta kialakítása: Összecsukható; Keverőtálca; Stay-wet; Tear-off; Hüvelykujj-lyuk; Hagyományos; Egyéb